

______ C O N T A C T O

+51916325058



Bolivar 496 - Sullana - Piura



jorgelss912345@gmail.com



github.com/JLucianoSS/



linkedin.com/in/jorge-sanchez-191674276/



Disponibilidad Inmediata

APTITUDES

- Comunicación virtual
- Gestión de tiempo
- Autodisciplina
- Manejo de herramientas digitales.
- Creatividad

IDIOMAS

Ingles:

40%

SKILLS

JavaScript
HTML
CSS
ReactJS
Redux
NodeJS
PostgreSql
Git / GitHub
Wordpress / Cpanel
Graphic Design

SO / Ofimática

JORGE SÁNCHEZ SARANGO

Full Stack Developer

Soy un Bachiller en Ingeniería Informática con experiencia en desarrollo Front-End, apasionado por la programación y la creación de sistemas web. Además, tengo experiencia en trabajar con servidores y bases de datos. Estoy actualizado en las últimas tendencias y ansío contribuir al éxito de su equipo y proyectos.



EXPERIENCIA

Soy Henry Bootcamp

Desarrollador Full Stack | May 2023- actualidad

- Proyecto con PokeAPI: Muestra, filtra, busca detalles y crea su propia lista personalizada de Pokémon
- Rick and Morty: Proyecto realizado durante la cursada en Henry.

Healthy23peru

Administrador web | Oct 2020 - actualidad

- Brindar soporte técnico a la aplicación web
- Gestionar el inventario de productos
- Gestionar promociones y descuentos en el sitio

Aloha Store S.A.C.

Administrador web | Feb 2020 - Oct 2020

- Brindar soporte técnico a la aplicación web
- Gestionar el inventario de productos
- Actualización de componentes visuales



FORMACIÓN ACADÉMICA

Full Stack Developer - SoyHenry Bootcamp

May 2023 - actualidad

Bachiller en Ingeniería Informática

Universidad Nacional de Piura 2015 - 2021

EDUCACIÓN COMPLEMENTARIA

Computación para Ingenieros

Universidad Nacional de Piura Jan 2020 - Feb 2020



IDIOMAS

Inglés

Instituto de Idiomas de la Universidad Nacional de Piura Nivel: Básico e intermedio.